最高法院刑事判決　　　　　　　　　　　　　　八十七年度台上字第四二七號
　　上訴人　台灣高等法院高雄分院檢察署檢察官
　　被　告　甲○○
右上訴人因違反槍砲彈藥刀械管制條例案件，不服台灣高等法院高雄分院中華民國八
十六年十月二十二日第二審判決（八十六年度上訴字第一八四六號，起訴案號：台灣
高雄地方法院檢察署八十六年度偵字第三○○三號），提起上訴，本院判決如左：
    主  文
上訴駁回。
    理  由
按刑事訴訟法第三百七十七條規定，上訴於第三審法院，非以判決違背法令為理由，
不得為之。是提起第三審上訴，應以原判決違背法令為理由，係屬法定要件。如果上
訴理由狀並未依據卷內訴訟資料，具體指摘原判決不適用何種法則或如何適用不當，
或所指摘原判決違法情事，顯與法律規定得為第三審上訴理由之違法情形，不相適合
時，均應認其上訴為違背法律上之程式，予以駁回。本件上訴意旨略稱：(一)、本案扣
案長槍經內政部警政署刑事警察局鑑定結果，其彈丸單位面積動能達三五‧三焦耳＼
平方公分，具殺傷力，有該局民國八十六年四月三十日刑鑑字第二八九三九號鑑驗通
知書可稽，該槍所使用之子彈為金屬子彈，完全符合槍械及子彈之定義，應屬管制之
瓦斯槍，原判決僅憑刑事警察局指係玩具槍非管制之空氣槍或瓦斯槍之函件，無視於
其使用金屬子彈及具有殺傷力之符合槍械定義要件之事證及玩具槍亦有管制條例適用
之案例，所為判斷有證據上理由矛盾及不適用法則之違法。(二)、被告所辯該槍係在公
共市場性質之米老鼠玩具店以善意購得，原審未命其舉證並查證所供虛實，所為判斷
即欠客觀證據，而有違論理及經驗法則。(三)、原判決認該槍彈非管制條例所稱瓦斯槍
及子彈，影響所及，同案確定判決部分即有再審或非常上訴之問題，及扣案槍彈應否
發還持有人之問題，洵有待商榷云云。惟查原審將第一審關於論處被告甲○○未經許
可，販賣瓦斯槍罪刑之判決撤銷，改判諭知被告無罪，已詳其認定被告犯罪不能證
明所憑之證據及理由，而證據之取捨及事實之認定，乃事實審法院之職權，苟不違反
經驗法則及論理法則，即不容任意執為指摘其違法。按槍砲、彈藥、刀械管制之主管
機關，中央為內政部；省為警務廳；直轄市為警察局；縣（市）為縣（市）警察局。
槍砲彈藥刀械管制條例第三條定有明文。本件扣案之長槍一支經高雄縣警察局送請內
政部警政署刑事警察局鑑驗結果，已認係市售之玩具長槍，有該局八十六年四月三十
日刑鑑字第二八九三九號鑑驗通知書附卷可稽，雖該通知書所附之槍彈測試紀錄表單
位面積動能欄有三五‧三焦耳＼平方公分之記載，但原審為明瞭起見，再檢送該鑑驗
通知書函請內政部警政署刑事警察局查明該扣案之長槍是否係槍砲彈藥刀械管制條例
所指之「空氣槍」或「瓦斯槍」時，經該局明確函復「實係玩具槍，認非為槍砲彈藥
刀械管制條例所指之『空氣槍』或『瓦斯槍』」在卷，則原審基於中央主管機關之鑑
驗結果，認被告所販賣者實係玩具槍，並非空氣槍或瓦斯槍，而為被告改判無罪之依
據，所為論斷尚無證據上理由矛盾及不適用法則之違法。又其所販賣之玩具槍，既非
管制之槍枝，所辯係在公共市場性質之「米老鼠玩具店」善意購得，原審雖未命其舉
證並查證所供是否屬實，但玩具槍買受處所與本件判決主旨已不生影響，要無採證有
違經驗法則或論理法則之可言。至於被告並未經起訴有販賣子彈之事實，扣案之鋼珠
四顆係在同案被告蔡忠慶住處扣得，與被告原屬無關，且認定被告所販賣之玩具槍並
非管制之瓦斯槍，如何將影響同案已判決確定之其他被告﹖亦非原審所須商榷之問題
。綜上說明，檢察官上訴意旨所指摘原判決違法情事，顯與法律規定得為第三審上訴
理由之違法情形，不相適合，應認其上訴為違背法律上之程式，由程序上予以駁回。
據上論結，應依刑事訴訟法第三百九十五條前段，判決如主文。
中      華      民      國    八十七    年      二      月     十二     日
                              最高法院刑事第三庭
                                  審判長法官  蔡  詩  文
                                        法官  莊  登  照
                                        法官  洪  明  輝
                                        法官  蔡  清  遊
                                        法官  石  木  欽
      右正本證明與原本無異
                                              書  記  官
中      華      民      國    八十七    年      二      月     十八     日
